【裁判字號】    97,勞小上,7
【裁判日期】    971230
【裁判案由】    給付資遣費
【裁判全文】
臺灣桃園地方法院民事裁定             97年度勞小上字第7號
上  訴  人  乙○○
被上訴人    宏容環保科技股份有限公司
法定代理人  甲○○
上列當事人間請求給付資遣費事件，上訴人對於中華民國97年10
月28日本院中壢簡易庭97年度壢勞小字14號第一審判決提起上訴
，本院裁定如下：
    主  文
上訴駁回。
第二審訴訟費用新臺幣壹仟伍佰元由上訴人負擔。
    事  實
一、按對於小額程序之第一審裁判之上訴或抗告，非以其違背法
    令為理由，不得為之，民事訴訟法第436 條之24第2 項定有
    明文。而所謂違背法令，依同法第436 條之32準用同法第46
    8 條、第469 條第1 款至第5 款規定，係指判決不適用法規
    或適用不當者，以及(一)判決法院之組織不合法，(二)依法律或
    裁判應迴避之法官參與裁判者，(三)法院於權限之有無辨別不
    當或違背專屬管轄之規定者，(四)當事人於訴訟未經合法代理
    者，(五)違背言詞辯論公開之規定者而言。次依民事訴訟法第
    436 條之25規定，小額程序之「上訴狀內應記載上訴理由，
    表明下列二款事項：(一)原判決所違背之法令及其具體內容。
    (二)依訴訟資料可認為原判決有違背法令之具體事實。」，即
    上訴人於上訴狀或理由書內應有具體之指摘，並揭示該法規
    之條項或內容，若係成文法以外之法則，應揭示該法則之旨
    趣，倘為司法院之解釋或最高法院之判例，則應揭示該判解
    之字號或其內容，如上訴狀或理由書未依此項方法表明者，
    即難認為已對原判決違背法令有具體之指摘，其上訴自難認
    為合法。故對於小額程序之第一審裁判提起上訴時，如上訴
    論旨並未具體指出原審認定事實有如何違反法令情事，更未
    具體指明其所違反法令之條項或其內容，不得謂已合法表明
    上訴理由，其上訴自難認為合法（最高法院70年台上字第
    720 號判例意旨參照），而屬上訴不合程式，第二審法院應
    依同法第436 條之32第2 項準用同法第444 條第1 項以裁定
    駁回之（最高法院72年度台聲字第113 號裁定意旨參照）。
二、上訴人於民國97年11月19日提出之上訴狀，所載之上訴意旨
    略以：
    (一)按請求履行債務之訴，除被告自認原告所主張債權發生原
      因之事實外，應先與原告就其主張此項事實負舉證責任，
      必須證明其真實後，被告於其抗辯事實，使應負證明之責
      任，此為舉證分擔原則（最高法院43年度台上字第377 號
      判例）。
    (二)查上訴人於97年6 月中旬派駐工作現場領班預告勞資雙方
      間之勞動契約至同年7 月31日止，為被上訴人不爭之事實
      。嗣後於7 月20日再由領班告知老闆娘稱：「為你找到你
      家附近工作，地點在復華六街55號，每日工作4 小時，月
      薪壹萬壹仟元。」，上訴人獲知後經回家與先生研議認為
      受老闆娘雅意甚為感激外，因工作性質同，唯工作時間縮
      短、待遇減少。再三思維有違業受經預告終止勞動契約合
      法成立之拘束不敢輕舉答應而接受他就因素而予以婉拒不
      就。於當日回告領班，自此事發生後至7 月31日繳回離職
      應辦理之磁卡及證件完成手續。並發聲明書與被告限期答
      覆資遣費若干、何時核發有案。（請參閱原訴狀附證）並
      於三日內之8 月3 日接到自稱老闆娘之電話謂：不給你資
      遣費你去告好了，寧願受罰也不願給你等語。
    (三)查被上訴人所執抗辯謂：「…，亦請原告配合轉往至離原
      告家最近之復華六街之新工作地點，薪資減少是因為工作
      時間縮短，會這樣決定也是考慮到原告年紀大了，最後是
      因原告不接受才自願離職，並非被告終止勞動契約，是兩
      造間之勞雇關係因原告之自願離職而終止」等語，誠屬無
      稽，所謂新工作據點為復華六街門號無。經函查中壢市戶
      政事務所函覆正本乙份附呈佐證，由此可見被告所執抗辯
      之事實，實於訴訟程序上重大瑕疵，原審未查及此令人深
      感不服，恭請鈞院依據勞動基準法及勞工退休金條例規定
      ，判決如上訴聲明，以明法治，並聲明：1.請求廢棄原判
      決；2.判令被上訴人宏容環保科技股份有限公司應給付原
      告裁員資遣費新臺幣肆萬元整，並自民國97年8 月31日起
      至執行終了日止，按法定利率計付利息；3.請准提供擔保
      ，宣告假執行。
三、經查，本件係對小額訴訟之第一審判決提起上訴，依首揭說
    明，上訴人自應於上訴狀內表明原判決所違背之法令及其具
    體內容，以及依訴訟資料可認為原判決有違背法令之具體事
    實；惟觀上訴人上開上訴內容，雖舉最高法院43年台上字第
    377 號判例為佐，然上訴人之上訴理由，就原審判決有何違
    反上開判例一節，並未具體指摘，且未提出原審判決有如何
    違背法令情事，更未指明原審判決所違反之法令條項或其內
    容以及依訴訟資料有何判決違背法令之具體事實，而係就原
    審事證調查、證據取捨一節為其上訴理由，參諸前開說明，
    自不得謂已合法表明上訴理由。從而，本件上訴難認合法，
    應予駁回。
四、末按於小額訴訟之上訴程序，法院為訴訟費用之裁判時，應
    確定其費用額，又訴訟費用，由敗訴之當事人負擔，民事訴
    訟法第436 條之19第1 項、第436 條之32第1 項、第78條規
    定甚明。本件上訴既不合法，第二審訴訟費用新台幣（下同
    ）1,500 元自應由上訴人負擔。爰依上揭法律規定，確定本
    件上訴人應負擔之訴訟費用額為1,500 元。
據上論結，本件上訴為不合法，依民事訴訟法第436 條之32第1
項、第2 項、第444 條第1 項、第436 條之19第1 項、第95條、
第78條，裁定如主文。
中    華    民    國    97    年    12    月    30    日
                  民事第三庭    審判長法  官  張天民
                                      法  官  林曉芳
                                      法  官  陳心婷
以上正本係照原本作成。
本裁定不得抗告。
中    華    民    國    97    年    12    月    30    日
                                      書記官  林君燕


司法院資訊處製作；財團法人民間司法改革基金會備份。
